臺灣屏東地方法院屏東簡易庭小額民事判決
111年度屏小字第409號
原      告  泰安產物保險股份有限公司

法定代理人  李松季  


訴訟代理人  劉政汶  
被      告  陳建忠  
上列當事人間請求損害賠償（交通）事件，經臺灣橋頭地方法院
橋頭簡易庭以111年度橋小字第661號裁定移轉管轄前來，本院於
民國111年9月22日言詞辯論終結，判決如下：
    主      文
被告應給付原告新臺幣18,688元，及自民國111年4月29日起至清
償日止，按週年利率百分之5計算之利息。
原告其餘之訴駁回。
訴訟費用新臺幣1,000元由被告負擔新臺幣330元，餘由原告負擔
。
本判決第一項得假執行，但被告如以新臺幣18,688元為原告預供
擔保，得免為假執行。
    事實及理由
一、本件被告經合法通知，未於言詞辯論期日到場，核無民事訴
    訟法第386條各款所列情形，爰依原告聲請，由其一造辯論
    而為判決。
二、原告主張：原告承保訴外人捷順運輸股份有限公司所有車牌
    號碼000-00號營業用大貨車（下稱A車），於保險期間內之
    民國110年8月22日凌晨12時30分許，被告駕駛車牌號碼000-
    0000號自用小客車（下稱B車），沿國道10號由東向西行駛
    ，行經24.2公里處時因自撞內側護欄導致零件散落於車道，
    嗣後訴外人王秀雲駕駛A車行經該處時，因撞擊B車散落車道
    之掉落物致A車受損，應由被告負損害賠償責任。嗣後A車送
    廠維修，維修費用共新臺幣（下同）56,610元（即零件費用
    45,506元、工資11,104元），原告已依保險契約理賠完畢，
    依保險法第53條規定，原告取得代位權，爰依民法第184條
    第1項、第191條之2及保險法第53條規定，提起本件訴訟等
    語，並聲明：被告應給付原告56,610元，及自起訴狀繕本送
    達翌日起至清償日止，按週年利率5％計算之利息。
三、被告未於言詞辯論期日到場，亦未提出書狀作何答辯或陳述
    。
四、得心證之理由：
　㈠按因故意或過失，不法侵害他人之權利者，負損害賠償責任
    。汽車、機車或其他非依軌道行駛之動力車輛，在使用中加
    損害於他人者，駕駛人應賠償因此所生之損害。但於防止損
    害之發生，已盡相當之注意者，不在此限。被保險人因保險
    人應負保險責任之損失發生，而對於第三人有損失賠償請求
    權者，保險人得於給付賠償金額後，代位行使被保險人對於
    第三人之請求權。民法第184條第1項前段、第191條之2、保
    險法第53條第1項本文分別定有明文。查原告主張被告於上
    開時、地駕駛B車，因自撞內側護欄後零件散落車道，致與
    原告承保之A車行經該路段時與散落之零件發生碰撞，造成A
    車受損等節，業據其提出道路交通事故當事人登記聯單、初
    步分析研判表、現場圖為證（見橋小卷第15至19頁），並有
    內政部警政署國道公路警察局111年3月25日國道警交字第11
    10001332號函暨所附本件交通事故相關資料存卷足參（見橋
    小卷第47至73頁），且被告對於原告主張之事實，已於相當
    時期受合法之通知，而於言詞辯論期日不到場，亦未提出準
    備書狀爭執，依民事訴訟法第280條第3項前段準用同條第1
    項前段規定，應視同自認，自堪信原告主張上情，足認被告
    之過失行為與A車受損之結果間，具相當因果關係，原告主
    張被告應負侵權行為之損害賠償責任，自屬有據。
　㈡復按損害賠償，除法律另有規定或契約另有訂定外，應以填
    補債權人所受損害及所失利益為限，民法第216條定有明文
    。次按依民法第196條請求賠償物被毀損所減少之價額，固
    得以修復費用為估定之標準，但以必要者為限（如修理材料
    以新品換舊品，應予折舊），最高法院77年度第9次民事庭
    會議決議（一）、80年度台上字第2476號判決意旨可資參照
    。準此，損害賠償既係在填補被害人所受之損害，使其回復
    應有狀態，並不使之另外受利，故被害人修理材料以新品換
    舊品者，計算材料零件之損害賠償數額時，應扣除折舊始屬
    合理。經查，原告主張其因系爭事故有支出A車維修費56,61
    0元（即零件費用45,506元、工資11,104元）之必要，業據
    其提出發票、維修估價單、維修照片為證（見橋小卷第21至
    25、29至33頁），且該維修單所列之維修項目與A車受損位
    置大致相符，金額亦在修復之合理價格範圍內，自屬可採。
    又依行政院所頒固定資產耐用年數表及固定資產折舊率表，
    非運輸業用客車、貨車之耐用年數為5年，A車係於101年2月
    出廠，有行車執照可稽（見橋小卷第11頁），計算至110年8
    月22日系爭事故發生時，已使用逾前述非運輸業用客車、貨
    車耐用年數5年，應僅存殘值。另考量損害賠償之目的在於
    填補被害人實際損害，應依所得稅法第51條及該法施行細則
    第48條第1款之規定，採用平均法計算折舊（即以固定資產
    成本減除殘價後之餘額，按固定資產之耐用年數平均分攤計
    算每期折舊額），較為公允，則前揭零件扣除折舊後之價值
    為7,584元【計算式：殘價＝取得成本÷（耐用年數＋1）＝45,5
    06÷6＝7,584，小數點以下均四捨五入】，加計不予折舊之工
    資11,104元，原告得請求被告賠償之A車修理費用為18,688
    元（計算式：7,584＋11,104＝18,688），逾此部分之主張，
    尚屬無據，不應准許。
　㈢末按遲延之債務，以支付金錢為標的者，債權人得請求依法
    定利率計算之遲延利息；應付利息之債務，其利率未經約定
    ，亦無法律可據者，週年利率為百分之5；給付無確定期限
    者，債務人於債權人得請求時，經其催告而未為給付，自受
    催告時起，負遲延責任。其經債權人起訴而送達訴狀，或依
    督促程序送達支付命令，或為其他相類之行為者，與催告有
    同一之效力，民法第233條第1項前段、第203條、第229條第
    2項分別定有明文。本件原告請求被告賠償損害，係以支付
    金錢為標的，是原告請求被告給付自起訴狀繕本送達（於11
    1年4月28日送達，見橋小卷第79頁送達證書）翌日即111年4
    月29日起至清償日止，按週年利率5％計算之利息，為有理由
    ，應予准許。
五、綜上所述，原告依侵權行為之法律關係，請求被告給付18,6
    88元，及自111年4月29日起至清償日止，按週年利率5％計算
    之利息，為有理由，應予准許；其逾此部分之請求則無理由
    ，應予駁回。
六、本件原告勝訴部分係就民事訴訟法第436條之8第1項適用小
    額程序所為被告敗訴之判決，依同法第436條之20規定，應
    依職權宣告假執行，並依同法第436條之23、第436條第2項
    、第392條第2項規定，依職權宣告被告於預供擔保後，得免
    為假執行。另依同法第79條及第436條之19第1項規定，確定
    本件訴訟費用額為1,000元（即第一審裁判費1,000元），並
    酌定訴訟費用之負擔如主文第3項所示。
七、本件事證已臻明確，原告其餘陳述及攻擊防禦方法核與判決
    結果不生影響，爰不逐一論述，附此敘明。
八、訴訟費用負擔之依據︰民事訴訟法第79條。
中　　華　　民　　國　　111 　年　　10　　月　　 6　　日
                  屏東簡易庭  法  官  彭聖芳
以上為正本，係照原本作成。
如不服本判決，應於判決送達後20日內，以判決違背法令為理由
，向本院提出上訴狀並表明上訴理由（上訴理由應表明：一、原
判決所違背之法令及具體內容；二、依訴訟資料可認為原判決有
違背法令之具體事實），如未表明上訴理由者，應於上訴後20日
內向本院提出上訴理由書。如委任律師提起上訴者，應一併繳納
上訴審判裁判費。
中　　華　　民　　國　　111 　年　　10　　月　　6 　　日
　　　　　　　　　　　　　　　書記官　謝鎮光